臺灣高等法院刑事判決　　　　　　　 100年度上易字第2826號
上　訴　人
即自 訴 人　陳文豊義洋行）.
上列上訴人因自訴被告陳銘政等人恐嚇取財案件，不服臺灣臺北
地方法院100 年度審自字第22號，中華民國100 年11月8 日第一
審判決，提起上訴，本院判決如下：
    主  文
上訴駁回。
    理  由
一、本件上訴意旨詳如附件上訴狀所載。
二、按自訴之提起，應委任律師行之；檢察官於審判期日所得為
    之訴訟行為，於自訴程序，由自訴代理人為之；自訴人未委
    任代理人，法院應定期間以裁定命其委任代理人，逾期仍不
    委任者，應諭知不受理之判決，刑事訴訟法第319 條第2 項
    、第329 條分別設有明文規定。次按自訴程序，除本章有特
    別規定外，準用刑事訴訟法第246 條、第249 條及前章第二
    節、第三節關於公訴之規定；同法第161 條第4 項、第302
    條至第304 條之判決，得不經言詞辯論為之，刑事訴訟法第
    343 條、第307 條分別定有明文。是不受理之判決，得不經
    言詞辯論為之，且於自訴程序準用之。又對於原審諭知不受
    理之判決上訴時，第二審法院認其為無理由而駁回上訴，得
    不經言詞辯論為之，刑事訴訟法第372 條亦規定甚明。
三、經查：本件自訴人自訴被告陳銘政等人恐嚇取財之自訴案件
    ，因未委任律師為代理人，即逕行提起自訴，經原審於民國
    100 年10月26日裁定命自訴人於裁定送達後5 日內委任律師
    為代理人，並提出委任書狀，該裁定於同年10月31日送達自
    訴人之住所地即臺北市○○○路○ 段57號11樓之2 ，由受僱
    人簽收，已生合法送達效力，此有送達證書1 份在卷足考（
    見原審卷第8 頁），自訴人未遵期於同年11月5 日以前委任
    律師為代理人，並提出委任書狀，原審爰以自訴人提起自訴
    之程序違背法律規定為理由，不經言詞辯論，適用刑事訴訟
    法第329 條第2 項、第343 條、第307 條規定，逕為不受理
    判決等情，有原審卷內資料可查。自訴人雖提起上訴，以前
    開意旨指摘原審之不受理判決違法。惟自訴人提起本件自訴
    ，既未委任律師為代理人，依前揭法律規定，其自訴程序顯
    有欠缺，原審裁定命自訴人於相當期間內補正，並因自訴人
    逾期未補正，不經言詞辯論而為自訴不受理判決，經核於法
    相符。自訴人上訴意旨主張若自訴不受理，但符非告訴乃論
    罪責，則應審判，又原判決未明確指明律師為何人應負責辦
    本案，而個人甚至律師真能了解法條嗎？原判決僅以所知推
    諉的法條，並推除可究責法條，如此二度加害，故不服原判
    決云云，實無足取。綜上，原審對自訴人本件自訴為不受理
    判決，要無何違誤可言，自訴人仍執前詞，提起上訴，指摘
    原判決，核無理由，其上訴應予駁回，並不經言詞辯論為之
    。
據上論斷，應依刑事訴訟法第368條、第372條，判決如主文。
中    華    民    國   100    年    12    月    9     日
                    刑事第十三庭審判長法  官  蔡新毅
                                      法  官  林秋宜
                                      法  官  王美玲
以上正本證明與原本無異。
不得上訴。
                                      書記官  蔡儒萍
中    華    民    國   100    年    12    月    9     日